臺灣屏東地方法院刑事裁定
111年度訴字第50號
公  訴  人  臺灣屏東地方檢察署檢察官
被      告  陳政豪




選任辯護人  陳宗賢律師（法扶律師）                    
上列被告因詐欺等案件，經檢察官提起公訴（110年度少連偵字
第77號），本院裁定如下：
    主  文
甲○○自民國壹佰壹拾壹年肆月拾柒日起延長羈押貳月，並禁止接
見、通信。
    理  由
一、被告甲○○因詐欺等案件，前經本院於民國111年1月17日訊問
    、並參酌卷證資料後，認被告涉犯刑法第339條之4第2項、
    第1項第1款、第2款之冒用公務員名義3人以上共同詐欺取財
    未遂罪，犯罪嫌疑重大；且被告於本院訊問時先為認罪之陳
    述，復又否認犯行，足見其前後供詞反覆不一，有逃避訴追
    之虞，況被告就案情所為部分供述與證人之證述有所歧異，
    足認其有勾串證人之虞，合於刑事訴訟法第101條第1項第2
    款所定羈押原因，非予羈押顯難進行審判程序，而有羈押之
    必要，於同日諭知羈押，並禁止接見通信迄今。
二、按羈押被告，偵查中不得逾2月，審判中不得逾3月。但有繼
    續羈押之必要者，得於期間未滿前，經法院依第101條或第1
    01條之1之規定訊問被告後，以裁定延長之；延長羈押期間
    ，偵查中不得逾2月，以延長1次為限，審判中每次不得逾2
    月，如所犯最重本刑為10年以下有期徒刑以下之刑者，第一
    審、第二審以3次為限，第三審以1次為限，刑事訴訟法第10
    8條第1項前段、第5項定有明文。
三、茲因羈押期間即將屆滿，經本院於111年4月7日訊問被告並
    審酌卷證資料後，認被告犯罪嫌疑仍屬重大。又被告於本院
    準備程序中，就起訴書所載涉犯組織犯罪防制條例第3條第1
    項後段之參與犯罪組織罪嫌，否認犯行乙節，業經公訴檢察
    官聲請調閱臺灣臺北地方檢察署110年度偵字第36602號卷（
    被告另案涉犯3人以上共同詐欺取財罪嫌、參與犯罪組織罪
    嫌，經檢察官提起公訴，於111年3月10日繫屬臺灣臺北地方
    法院），以釐清被告是否涉犯參與犯罪組織罪嫌，及其所參
    與者是否為同一犯罪組織，是前揭爭點於調閱上開卷宗後，
    仍有確認是否傳喚相關證人或為其他證據調查程序之必要；
    再被告於本院準備程序中固然就其所涉刑法第339條之4第2
    項、第1項第1款、第2款之冒用公務員名義3人以上共同詐欺
    取財未遂罪嫌，為認罪之陳述，然其於警詢及偵查中曾否認
    犯行，足見其供詞反覆，有逃避訴追之虞，且其就案情所為
    部分供述與證人林○仁之證述有所歧異，復參以證人即承辦
    員警梁祝豪於偵訊中證稱：詐欺集團收水時，通常旁邊會有
    人監控，或要求開擴音，確認是否有被員警查獲，而被告經
    員警查獲時上手立刻知道，就開始刪訊息等語（偵卷第22頁
    ），核與證人林○仁於警詢時證稱：要去拿贓款的時候我沒
    有發現有人在監看我；當時收水的被告被抓了，群組內的訊
    息一直在刪等語（警卷第33至35頁）相符，有事實足認被告
    恐有為規避本身或其共犯之罪責，而通知共犯滅證之行為，
    是被告仍有勾串證人、湮滅證據之虞，合於刑事訴訟法第10
    1條第1項第2款所定羈押原因；經權衡國家刑事司法權之有
    效行使、社會秩序及公共利益、被告人身自由之私益及防禦
    權受限制之程度，本院認羈押被告尚屬適當及必要，復無其
    他侵害基本權較輕微之手段可資替代，爰裁定被告應自111
    年4月17日起延長羈押2月，並禁止接見、通信。
四、依刑事訴訟法第108條第1項、第5項、第220條，裁定如主文
    。
中　　華　　民　　國　　111 　年　　4 　　月　　8 　　日
                  刑事第六庭  審判長法  官  程士傑
                                    法  官  陳一誠
                                    法  官  王曼寧
以上正本證明與原本無異。
如不服本裁定應於裁定送達後5日內向本院提出抗告書狀敘述抗告之理由抗告於臺灣高等法院高雄分院。　　　　　　　　　　
中　　華　　民　　國　　111 　年　　4 　　月　　8 　　日
                                    書記官  鍾思賢